臺灣臺北地方法院裁定
110年度北秩聲字第48號
原處分機關  臺北市政府警察局中山分局

異  議  人
即受處分人  王惠民


上列異議人因違反社會秩序維護法案件，對於臺北市政府警察局
中山分局於民國110年11月30日所為之處分（北市警中分刑字第1
103064070號）聲明異議，本院裁定如下：
    主  文
異議駁回。
    理  由
一、按被處罰人不服警察機關之處分者，得於處分書送達之翌日起5日內聲明異議；聲明異議，應以書狀敘明理由，經原處分之警察機關向該管簡易庭為之；原處分之警察機關認為聲明異議不合法定程式或聲明異議權已經喪失或全部或一部無理由者，應於收受聲明異議書狀之翌日起3日內，送交簡易庭，並得添具意見書；簡易庭認為聲明異議無理由者，應以裁定駁回之。認為有理由者，以裁定將原處分撤銷或變更之，社會秩序維護法第55條、第56條後段及第57條第2項分別定有明文。查本件原處分機關以北市警中分刑字第1103064070號處分書裁處異議人即受處分人王惠民新臺幣（下同）3,000元，該處分書並於民國110年12月7日送達異議人，交與有辨別事理能力之同居人收受；而異議人於110年12月8日對系爭處分聲明異議等情，有上開處分書、送達證書、聲明異議狀在卷可稽，是異議人之聲明異議未逾異議期間，合先敘明。
二、原處分意旨略以：王惠民於110年11月22日23時22分許，在
    臺北市○○區○○○路0段000號前，與王柏傑互相鬥毆，爰依社
    會秩序維護法第87條第2款之規定，處罰鍰3,000元。
三、異議人之異議意旨略以：伊與王柏傑為多年好友，僅因酒後
    口角而發生爭執，當日即已化解誤會，並無影響到第三人，
    亦無違反社會安寧，為此聲明異議等語。
四、次按互相鬥毆者，處18,000元以下罰鍰，社會秩序維護法第
    87條第2款定有明文。又按社會秩序維護法之立法目的，旨
    在維護公共秩序，確保社會安寧（社會秩序維護法第1條參
    照），與刑法之規範保護目的並非完全相同；核互相鬥毆係
    社會之亂象，且在公共場所互相鬥毆行為，已嚴重影響社會
    安寧秩序。是行為人互相鬥毆行為致受有傷害時，因普通傷
    害案件，係屬告訴乃論之罪，如未經合法告訴或因撤回告訴
    、和解等原因，致未能追究刑責者，即可援引社會秩序維護
    法第87條第2款規定予以處罰。經查：異議人於前述時、地
    ，與王柏傑發生相互鬥毆情節，業據異議人及王柏傑於警詢
    時陳述明確，亦有原處分機關中山一派出所陳報單附卷可考
    。異議人雖辯稱其與友人王柏傑口角爭執，當下未影響到第
    三人，無影響社會安寧云云。惟觀諸現場監視器錄影光碟及
    其翻拍照片，可見異議人與王柏傑在車輛行駛之道路上互相
    鬥毆，嚴重影響用路人之安全，顯有危害社會安寧秩序之情
    事；縱如異議人所辯雙方已誤會冰釋，仍無礙於異議人確有
    社會秩序維護法第87條第2款所定違序行為之認定。從而，
    原處分機關依社會秩序維護法第87條第2款之規定裁處異議
    人罰鍰3,000元，於法並無不合。故異議人以前揭情詞聲明
    異議指摘原處分不當，為無理由，應予駁回。
五、依社會秩序維護法第57條第2項前段，裁定如主文。 
中　　華　　民　　國　　111 　年　　1 　　月　　19　　日
　                  臺北簡易庭　　法　官  陳仁傑
以上正本係照原本作成。
本裁定不得抗告。
中　　華　　民　　國　　111 　年　　1 　　月　　19　　日
                                  書記官  黃進傑